# 同一控制下国有企业合并需要做清产核资或资产评估吗？

提问人：童年时光 时间：2011-08-23 17:50:40
如题。

回答人：chenyiwei
1 、根据《国有企业清产核资办法》（国资委令第 1 号）第八条规定：“符合下列情形之一，需要进行清产核资的，由企业提出申请，报同级国有资产监督管理机构批准：（一）企业分立、合并、重组、改制、撤销等经济行为涉及资产或产权结构重大变动情况的；
......”。 具体的申请、审批和工作流程在《关于印发国有企业清产核资工作规程的通知》（国资评价[2003]73号）等相关文件中规定。
2 、《企业国有资产评估管理暂行办法》（国资委令第 12 号）第六条：“企业有下列行为之一的，应当对相关资产进行评估：...（三）
合并、分立、破产、解散；...”。第七条规定：“企业有下列行为之一的，可以不对相关国有资产进行评估：......（二）国有独资企业与其下属独资企业（事业单位）之间或其下属独资企业（事业单位）之间的合并、资产（产权）置换和无偿划转”。